【裁判字號】    98,易,3595
【裁判日期】    981127
【裁判案由】    毒品危害防制條例
【裁判全文】
臺灣臺中地方法院刑事判決              98年度易字第3595號
公  訴  人  臺灣臺中地方法院檢察署檢察官
被      告  乙○○
                    現另案在臺灣臺中監獄執行中
上列被告因毒品危害防制條例案件，經檢察官提起公訴（98年度
毒偵字第3699號），本院判決如下：
    主    文
乙○○施用第二級毒品，累犯，處有期徒刑柒月。
    犯罪事實
一、乙○○前因施用毒品案件，2 次送觀察、勒戒後，均認無繼
    續施用毒品之傾向，先後於民國87年7月29日、89年5月3 日
    執行完畢釋放。又於94年間，因竊盜及施用毒品案件，經法
    院分別判處有期徒刑1年6月、1年8月、6月、9月確定，嗣經
    減刑，並定應執行刑為有期徒刑2 年11月15日確定，於97年
    11月23日假釋交付保護管束期滿，未經撤銷而視為執行完畢
    。詎仍未能戒絕毒癮，復基於施用第二級毒品之犯意，於98
    年8月10日晚間9 時許，在臺中縣大里市○○里○○街250號
    住處，以將甲基安非他命置於玻璃球內燒烤之方式，施用第
    二級毒品甲基安非他命1次。嗣於98年8月13日下午2 時20分
    許，在上開住處附近，為警盤查，徵得其同意而採集其尿液
    送檢後，結果呈安非他命及甲基安非他命陽性反應，始發覺
    上情。
二、案經臺中縣警察局霧峰分局報請臺灣臺中地方法院檢察署檢
    察官偵查起訴。
    理    由
一、本件被告乙○○對於卷內書面證據資料之證據能力並未有所
    爭執，迄於言詞辯論終結前，亦未主張有何刑事訴訟法第15
    9條第1項不得為證據之情形，應認其已同意本件(含偵審卷
    及調查筆錄) 卷內之書面證據資料均得作為證據，且經本院
    審酌後，認本件卷內證據資料並無不適當之情形，應認均有
    證據能力，合先敘明。
二、上開犯罪事實，業據被告於警詢及偵審中均坦承不諱，且被
    告於前揭時、地經警採其尿液送驗結果，確呈甲基安非他命
    陽性反應，有勘察採證同意書、詮昕科技股份有限公司濫用
    藥物尿液檢驗報告、臺中縣警察局霧峰分局代號與真實姓名
    對照表及刑案現場測繪圖各1份在卷可參，是被告上揭自白
    核與事實相符，應堪採信，本案事證明確，被告上開施用第
    二級毒品甲基安非他命之犯行，洵堪認定。
三、核被告所為，均係犯毒品危害防制條例第10條第2項之施用
    第二級毒品罪。其施用第二級毒品甲基安非他命前持有甲基
    安非他命之低度行為，為施用甲基安非他命之高度行為所吸
    收，均不另論罪。又被告前於94年間，因竊盜及施用毒品案
    件，經法院分別判處有期徒刑1年6月、1年8月、6月、9月確
    定，嗣經減刑，並定應執行刑為有期徒刑2年11月15日確定
    ，於97年11月23日假釋交付保護管束期滿，未經撤銷而視為
    執行完畢，此有臺灣高等法院被告前案紀錄表在卷可稽，其
    於有期徒刑執行完畢後，5年以內故意再犯本件有期徒刑以
    上之罪，為累犯，應依刑法第47條第1項之規定加重其刑。
    爰審酌被告於觀察勒戒後未能戒除毒癮，而履犯施用第二級
    毒品之犯行，顯見其戒除毒癮之意志未堅，惟施用毒品本身
    係屬自戕行為，危害施用者身心健康，具有成癮性、依賴性
    ，對社會治安之影響非重，及其犯罪目的、手段、犯罪後坦
    承犯行之態度等一切情狀，量處如主文所示之刑，以示懲儆
    。
據上論斷，應依刑事訴訟法第299條第1項前段，毒品危害防制條
例第10條第2項，刑法第11條、第47條第1項，判決如主文。
本案經檢察官甲○○到庭執行職務。
中    華    民    國    98    年    11    月    27     日
                  刑事第三庭      法  官  楊曉惠
以上正本證明與原本無異。
如不服本判決，應於收受送達後10日內向本院提出上訴書狀（應
敘述具體理由並附繕本）。
上訴書狀如未敘述理由，應於上訴期間屆滿後20日內補提理由書
於本院。
                                  書記官  謝明倫
中    華    民    國    98    年    11    月    27    日
附錄本判決論罪科刑之法條：
毒品危害防制條例第10條第2項
施用第二級毒品者，處3年以下有期徒刑。


司法院資訊處製作；財團法人民間司法改革基金會備份。
